【裁判字號】    99,聲,1554
【裁判日期】    991209
【裁判案由】    聲請具保停止羈押
【裁判全文】
臺灣高等法院高雄分院刑事裁定          99年度聲字第1553號
上  訴  人
即  被  告  黃峰慶
上  訴  人
即  被  告  何昇文
前二人共同
指定辯護人  本院公設辯護人   李佩娟
上列上訴人即被告因毒品危害防制條例等案件（本院99年度上訴
字第1823號），聲請具保停止羈押，本院裁定如下：
    主  文
聲請駁回。
    理  由
一、本件被告等二人涉犯毒品危害防制條例第4 條第2 項之販賣
    第二級毒品罪，經本院訊問後，認為犯罪嫌疑重大，所犯販
    賣第二級毒品為最輕本刑有期徒刑5 年以上之罪，且有逃亡
    之虞，非予羈押，顯難進行審判，而有羈押之必要，乃依刑
    事訴訟法第101 條第1 項第1 、3 款之規定，自99年11月5
    日執行羈押，有訊問筆錄及本院押票回證可按。
二、被告黃峰慶聲請意旨略以：(一)被告所犯雖為5 年以上之罪，
    然參酌司法院大法官會議解釋意旨，羈押之要件仍須審酌必
    要性及比例原則，況且被告業已地院審判完畢，即有面對並
    接受司法制裁，被告現實上不可能為躲避執行而離鄉背井，
    捨棄家人而逃亡。且被告亦無國外置產，更無資力為逃亡行
    為。又被告以年邁的老母患有癌症和有8 個月身孕的妻子頓
    失依靠，乏人照料，從而被告實無逃亡之虞。再者，被告業
    已坦承犯行，雖經羈押但並未禁止通信、接見，故被告顯無
    勾串、滅證之虞。由於羈押係為確保訴訟程序之進行順利，
    並非作為懲罰被告之手段。(二)被告自幼即在單親家中長大，
    家庭生活困頓，因損友利誘下，終致誤蹈法網，留下家中老
    邁母親、奶奶和已有8 個月身孕的妻子。自被告羈押以來，
    老母為本案而台南、高雄兩地奔波，懷有身孕的妻子致原本
    工作岌岌可危，經濟、精神壓力已無法承擔。而本案自案發
    至此，被告始終認罪待審，坦然面對司法，只待得獲適度較
    輕的量刑，重新做人的機會，伺奉老母得享天年和安頓妻小
    居所。(三)被告在本案並未獲暴利，犯後之坦承不諱，有悔過
    之心，雖觸法之網，卻非罪大惡極之輩，司法是終結犯行，
    該懲刑責最後的判決，其目的是為使其信服後，坦然面對公
    理之審判，從而改過向善。今被告身具悔過之心，犯罪動機
    其情堪憫，再者家中母親和妻小生活頓失依靠。(四)綜合上陳
    ，衡諸最新大法官會議解釋意旨及必要性、比例原則，被告
    應非予羈押顯難進行審判、執行之情形，實無再予羈押之必
    要，且亦無逃亡、串證之虞。再者，被告雖是5 年以上之重
    罪，於偵查、審判中均自白並供出毒品來源和共犯，已適用
    毒品危害防制條例第17條規定減輕其刑，加上行刑權長達數
    十年之久，無逃亡之虞，請准予逕命具保、責付或限制住居
    等配套措施之保全方式代替羈押處分云云。
三、被告何昇文聲請意旨略以：(一)鈞院裁定羈押之原因係刑事訴
    訟法第101 條第1 項第1 款及第3 款之規定，認被告涉嫌犯
    罪重大，有事實足認有逃亡之虞。惟查刑事訴訟法第107 條
    第1 項「羈押原因消滅，即應將被告釋放」，同法第110 條
    第1 項規定「被告得隨時聲請具保以代羈押」。是被告爰請
    求准予具保，被告並同意固定時間向戶籍地警局或法院報告
    。基此，被告逃亡之虞之原因即因金錢具保及限制報到時間
    而消滅，即可依刑事訴訟法第107 條第1 項規定釋放被告。
    (二)被告從小父母離異，自小就祖父母所養大成人。祖父先前
    已逝，祖母重病在床，父親60多歲平時靠打零工賺取微薄之
    工資，且工作不穩定，沒有固定的。雖目前被告還有另案要
    先執行勒戒，但望准予交保出去看祖母最後一面，不致遺憾
    終生。為此請准予具保停止羈押云云。
四、查上訴人即被告何昇文於本院99年11月23日行準備程序時，
    業已撤回上訴在案，有撤回上訴聲請書附卷可稽，其與被告
    黃峰慶共同前後二次販賣第二級毒品犯行，分別經原審各判
    處有期徒刑3 年8 月、3 年6 月，並定應執行為有期徒刑5
    年8 月，業已確定在案。另上訴人即被告黃峰慶於同日行準
    備程序時，亦對其所犯非法持有子彈、二次恐嚇危害安全部
    分，撤回上訴在案，亦有撤回上訴聲請書附卷可按，上開有
    關非法持有子彈部分，經原審判處有期徒刑6 月，併科罰金
    新臺幣6 萬元，罰金如易服勞役，以新臺幣1 仟元折算1 日
    ，及二次恐嚇危害安全部分，分別經原審處有期徒刑6 月、
    8 月部分，亦已確定在案。
五、又有關上訴人何昇文、黃峰慶上開撤回上訴業已確定部分，
    本院業於99年11月25日以99雄分院金刑處99上訴1823字第10
    174 號函送臺灣高等法院高雄分院檢察署先予執行，該二人
    已入臺灣高雄第二監獄執行中，刑期起算日期，均自99 年
    11月23日起算，亦有臺灣高等法院高雄分院檢察署99年11月
    29日分檢玲丑字第0990000762號函並檢送99年執丑字第80-1
    號及80-2號指揮書可稽。
六、按羈押乃拘禁被告之強制處分，係在判決確定前為保全證據
    或刑之執行而設，如案經確定移送執行，則屬監獄行刑等範
    疇，自無羈押與否、停止羈押等問題（參照最高法院87年度
    台抗字第197 號裁判意旨）。查被告何昇文上開經確定應執
    行有期徒刑5 年8 月部分，被告黃峰慶上開經確定有期徒刑
    6 月，併科罰金新臺幣6 萬元，及有期徒刑6 月、8 月部分
    ，既經本院函送先予執行，現已入臺灣高雄第二監獄執行中
    ，其執行期間即非本院之在押人犯，其二人上揭所請無從准
    許，皆應予駁回。
中    華    民    國    99    年    12    月    9    日
                 刑事第九庭     審判長法  官  莊秋桃
                                      法  官  范惠瑩
                                      法  官  田平安
以上正本與原本無異。
如不服本裁定應於送達後5日內向本院提出抗告狀。
中    華    民    國    99    年    12    月    9    日
                                  書  記  官  馬蕙梅

司法院資訊處製作；財團法人民間司法改革基金會備份。
